# 请教陈版及其他版主：同一控制下企业合并形成的资本公积是否可用于转增注册资本

提问人：cpaweixl 时间：2011-08-02 11:11:05
BC为A的全资子公司，B注册资本为 1000 万元，C所有者权益项目为实收资本 400 万元，资本公积-溢价 50 万元，盈余公积 10 万元，未分配利润 90 万元。现B吸收收合并C公司，请问合并完成B的注册资本如何确定？目前B将C所有者项目共 550 万元按账面值计入资本公积-溢价，请问此部分的资本公积可否转增B的注册资本？

回答人：chenyiwei
如果B和C中的至少一个为外商投资企业，则合并后B的注册资本应为合并前BC的注册资本之和。如果均为内资企业，则没有明确规定，全部计入资本溢价不增加B的资本也是可以的。由此形成的资本公积可在日后转增B的实收资本。

回答人：chenyiwei
回复 wind448 的帖子
国企增加注册资本应当经过上级集团公司或者国资委批准的，应当按照划转批文中的要求办理。如果涉及增加注册资本的，应履行《公司法》规定的增资程序，并办理产权登记。